【裁判字號】    90,交簡上,4
【裁判日期】    900228
【裁判案由】    公共危險
【裁判全文】
臺灣屏東地方法院刑事判決                        九十年度交簡上字第四號
    上  訴  人  甲○○
    即  被  告
右列被告因公共危險案件，不服本院屏東簡易庭八十九年度屏交簡字第三一七號中華
民國八十九年十一月三十日刑事簡易判決（八十九年度偵字第五七九二號），提起上
訴，本院判決如左：
    主  文
上訴駁回。
    事  實
一、甲○○於民國八十九年十月九日十三時許，在其為於屏東縣南州鄉○○路三十五
    號住所飲用啤酒及維士比，明知其酒後已不能安全駕駛屬於動力交通工具之機車
    ，竟仍於同日十七時許騎乘車牌號碼為ＰＤＩ─６２９號機車，沿屏東縣萬丹鄉
    ○○路行駛，於同日十七時五十分許行經該路段與丹榮路交岔路口時，終因不勝
    酒力致其所騎乘之上開機車與由林東瑩所騎乘之車牌號碼ＴＰＦ─６９１號機車
    發生碰撞。警方據報前往現場處理而查獲，並測得甲○○吐氣所含酒精濃度為每
    公升零點八九毫克。
二、案經屏東縣警察局屏東分局移送台灣屏東地方法院檢察署檢察官偵查聲請簡易判
    決。
    理  由
一、右揭事實，已據上訴人即被告甲○○於本院審理中坦承不諱，並有酒精測試表一
    紙附警卷可明，被告犯行，已臻明確，惟上訴人辯稱因家貧且染病無力易科罰金
    ，故請宣告緩刑云云。
二、核被告所為，係犯刑法服用酒類，不能安全駕駛動力交通工具而駕駛之公共危險
    罪。原審因適用刑法第一百八十五條之三、第四十一條、罰金罰鍰提高標準條例
    第二條規定，酌情僅量處被告拘役五十五日，並諭知如易科罰金以三百元折算一
    日，認事用法均核無不合，且量刑亦屬非重。至上訴人雖以其家貧及曾患病住院
    無力繳納得易科之罰金而請求宣告緩刑云云。惟查政府明令宣導禁止酒後駕車已
    有多年，此非僅為飲酒人之生命身體安全計，且係為顧及不特定多數用路人之公
    共安全，今上訴人酒後駕車肇事撞及他人，非僅忽視政府法令，亦有致他人不測
    之危險，自不得僅以其家貧等原因，即使其原非量處之重刑可獲緩刑之寬典，被
    告上訴意旨，尚無理由，應予駁回。末按刑法第四十一條已於九十年一月十二日
    修正施行，其得易科之罪由原三年以下有期徒刑修正為五年以下有期徒刑，被告
    易科罰金之折算標準，自應適用修正後之刑法第四十一條第一項前段規定，附此
    敘明之。
據上論結，應依刑事訴訟法第四百五十五條之一第三項、第三百六十八條，判決如主
文。
本案經檢察官劉俊儀到庭執行職務。
中      華      民      國      九十      年      二    月    二十八    日
                           臺灣屏東地方法院刑事第一庭
                               審判長法  官   潘正屏
                                     法  官   郭書豪
                                     法  官   王以齊
                                     書記官   盧建新
中      華      民      國      九十      年      二    月    二十八    日
右正本證明與原本無異。
不得上訴。
刑法第一百八十五條之三
服用毒品、麻醉藥品、酒類或其他相類之物，不能安全駕駛動力交通工具而駕駛者，
處一年以下有期徒刑、拘役或三萬元以下罰金。


司法院資訊處製作；財團法人民間司法改革基金會備份。
